【裁判字號】    90,易,127
【裁判日期】    900702
【裁判案由】    違反能源管理法
【裁判全文】
臺灣彰化地方法院刑事判決                            九十年度易字第一二七號
    公  訴  人  臺灣彰化地方法院檢察署檢察官
    被      告  乙○
                甲○○
右列被告因違反能源管理法案件，經檢察官提起公訴（八十九年度偵字第五六一九號
），本院判決如左：
        主  文
乙○未經許可而經營中央主管機關指定之能源產品之銷售業務，處有期徒刑肆月，如
易科罰金，以佰元折算壹日，緩刑年。
甲○○幫助未經許可而經營中央主管機關指定之能源產品之銷售業務，處拘役伍拾日
，如易科罰金，以佰元折算壹日，緩刑貳年。
扣案柴油約陸仟公升沒收。
        事  實
一、乙○自民國（下同）八十九年七月十五日起，在彰化縣芳苑鄉漢寶園地六一八號
    處，未經許可而經營地下加油站，銷售中央主管機關指定之能源產品柴油。而其
    油源係向年籍不詳之成年男子「楊先生」以每公升新台幣（下同）九．四元購入
    ，再以每公升十．三元之價格銷售予不特定之砂石車司機等人。嗣於八十九年七
    月二十四日，值知情非法銷售而基於幫助故意之林任戌受僱駕駛曳引車自高雄市
    小港區○○路不詳處所運送約六千公升柴油至前址地下加油站卸油時為警當場查
    獲，並扣得柴油約六千公升，現責由乙○保管中。
二、案經彰化縣警察局鹿港分局報請台灣彰化地方法院檢察署檢察官偵查起訴。
        理  由
一、訊據被告乙○對於前開犯行自白不諱；被告林任戌則否認犯行，辯稱，伊只是受
    僱運油，不知情非法銷售云云。經查，扣案油品經取樣檢驗結果，符合經濟部公
    告之能源產品認定基準附表中「柴油」規格項目第一款之規格，有彰化縣警察局
    鹿港分局函送經濟部取締違法經營油品會報執行小組台中執行分組函及中國石油
    股份有限公司檢驗報告一份附卷可稽，屬中央主管機關指定之能源產品至灼。又
    依卷附相片所示，查獲處有油槽、加油槍等物，但無何商號名稱，足認係非法經
    營之地下加油站，故被告乙○之自白顯與事實相合，可加採信。另依被告林任戌
    於偵查中自承「從事幫人載油二年多」等語，足徵其有一定之經驗與知識，故對
    本件賣油者不詳何人，又無載貨單據，且買者已足認係地下加油站諸節，衡情自
    係明知非法銷售並有意幫助運送，無得諉推不知情以卸責至明，故所辯不足採信
    。復有扣案約六千公升之柴油可憑，事證明確，被告二人犯行均堪認定。
二、核被告乙○所為係犯能源管理法第二十條之一之罪；被告林任戌係幫助犯前開之
    罪。爰審酌被告二人之素行，犯罪目的、手段、所造成之危害及犯後態度等一切
    情狀，各量處如主文所示之刑，並諭知易科罰金之折算標準，以資懲儆。但查被
    告二人前均未曾受有期徒刑以上刑之宣告，有台灣彰化地方法院檢察署刑案資料
    查註紀錄表與台灣高等法院被告全國前案紀錄表在卷可按，係貪小利而犯本罪，
    衡其犯情，認均以暫不執行前之宣告刑為適當，併各宣告如主文所示之緩刑，以
    啟自新。扣案柴油約六千公升，依法宣告沒收。
據上論斷，應依刑事訴訟法第二百九十九條第一項前段，能源管理法第二十條之一，
刑法第十一條前段、第三十條、第四十一條第一項、第七十四條第一款、第三十八條
第一項第二款，罰金罰鍰提高標準條例第二條，判決如主文。
中      華      民      國      九十      年      七      月      二    日
                                     台灣彰化地方法院刑事第三庭
                                         法      官  洪  榮  謙
右正本證明與原本無異。
如不服本判決，應於判決送達後十日內向本院提出上訴狀( 須附繕本 )。
                                         法院書記官  張  木  松
中      華      民      國      九十      年      七      月      九    日
能源管理法第二十之一條
未經許可而經營中央主管機關指定之能源產品之輸入、輸出、生產、銷售業務者，處
一年以下有期徒刑、拘役或科或併科新臺幣三十萬元以下罰金，並得沒收其輸入、輸
出、生產、銷售之產品。


司法院資訊處製作；財團法人民間司法改革基金會備份。
